臺灣高等法院臺南分院民事裁定　八十九年度重上更(七)字第二八號　Ｊ
　　　聲　　　明
　　　承受訴訟人　蕭　王　春
　　　　　　　　　丁　○　○
　　　　　　　　　蕭　達　鴻
　　　　　　　　　乙　○　○
　　　　　　　　　蕭　淑　華
　　　　　　　　　蕭　金　花
　　　　　　　　　蕭　凱　文
　　　　　　　　　蕭　佳　代
　　　訴訟代理人　甲　○　○
右聲明人因上訴人蕭佛助與被上訴人唐榮鐵工廠股份有限公司間請求侵權行為損害賠
償事件，上訴人蕭佛助於民國七十三年七月三日上訴程序中死亡，聲明人聲明承受上
訴人蕭佛助之訴訟，本院裁定如左：
聲明駁回。
聲明程序費用由聲明人負擔。
一、按「當事人死亡者，訴訟程序在有繼承人、遺產管理人或其他依法令應續行訴訟
　　之人承受其訴訟以前當然停止。」、「第一百六十八條至第一百七十二條及前條
　　所定之承受訴訟人，於得為承受時，應即為承受之聲明。」、「承受訴訟之聲明
　　有無理由，法院應依職權調查之。法院認其聲明為無理由者，應以裁定駁回之。
　　訴訟程序於裁判送達後當然停止者，其承受訴訟之聲明，由為裁判之原法院裁定
　　之。」，民事訴訟法第一百六十八條、第一百七十五條、第一百七十七條分別定
　　有明文。
二、經查本件上訴人蕭佛助於上訴程序中之七十三年七月三日死亡，上訴人蕭王春、
　　丁○○、蕭達鴻、乙○○、蕭淑華、蕭金花、蕭凱文、蕭佳代分別為蕭佛助之繼
　　承人，此固有戶籍謄本、繼承系統表在卷可稽，惟蕭王春、丁○○、蕭達鴻、蕭
　　淑華、蕭凱文等五人於七十三年八月二十八日（七十三年繼字第五一號），蕭金
　　花於七十三年八月三十日（七十三年繼字第五三號），蕭佳代於七十三年八月二
　　十三日（七十三年繼字第五０號），在上訴人蕭佛助死亡後二個月之法定期間內
　　向台灣高雄地方法院聲明拋棄繼承在案，此經本院函查台灣高雄地方法院九十一
　　年三月二十六日九一高貴民忠行字第一四二八二號函附相關物證在卷可稽，另聲
　　明人乙○○於七十三年九月一日向其他繼承人丙○○、蕭博仁、蕭博信、蕭博禮
　　聲明拋棄繼承，此有繼承權拋棄書在卷足按，聲明人蕭王春、丁○○、蕭達鴻、
　　乙○○、蕭淑華、蕭金花、蕭凱文、蕭佳代既於法定期間拋棄繼承，已喪失繼承
　　權，嗣聲明承受上訴人蕭佛助之訴訟，顯無理由，不應准許。
三、聲明人甲○○以其係上訴人蕭佛助之遺囑執行人身份，依民事訴訟法第一千二百
　　十五條規定及最高法院四十六年台上字第二三六號判例意旨聲明承受訴訟云云。
　　但查聲明人甲○○主張係上訴人蕭佛助之遺囑執行人，所憑依據係以上訴人蕭佛
　　助於七十年八月八日所訂台灣高雄地方法院七十年度公字第一四七二三號公證之
　　協議書為證，惟查上開協議書係以「民事特別委任刑事自訴代理以取得利益為任
　　務完畢，所得之總金額百分之三十為委任人（蕭佛助）所得，餘充酬金及交際應
　　酬費用」、「首開委任契約，均以甲方（蕭佛助）能就委任之事件中獲得實際利
　　益為任務完畢．．．首開委任契約，其內容關於有利乙方（甲○○）之一切約定
　　，均繼續有效」、「甲方除應出具委任書，委任乙方所代選之律師為首開委任契
　　約所委辦事件之民事特別委任之訴訟代理人外，并應與該律師密切合作，獲得勝
　　訴」、「甲方於委辦事項，勝訴確定或獲得實際利益時，首開委任契約所約定之
　　酬金，甲方保證如約履行給付，并保證就該事件所得，該酬金優先受償」「甲方
　　對乙方代選接辦之律師，不論乙方代選定之律師為何人，甲方均予同意，不得對
　　之表示異議」為主要內容，而依上開協議內容以觀，聲明人甲○○僅係受上訴人
　　蕭佛助委任就本件合建房屋紛爭，辦理有關民、刑事訴訟之受任人，並非上訴人
　　蕭佛助所指定之遺囑執行人至明，從而聲明人甲○○本於上訴人蕭佛助遺囑執行
　　人身份聲明承受訴訟，並無理由，應予駁回。
據上論結，本件聲明承受訴訟為無理由，依民事訴訟法第一百七十七條第二項、第七
十八條、第九十五條裁定如主文。
中　　　華　　　民　　　國　　九十一　　年　　　七　　　月　　　 三　　 日
　　　　　　　　　　　　　　　　　　臺灣高等法院臺南分院民事第四庭
~B1審判長法官　林　　金　　村
~B2　　　法官　袁　　靜　　文
~B3　　　法官　曾　　平　　杉
右為正本係照原本作成。
如對本裁定抗告，須於裁定送達後十日內向本院提出抗告狀，並應繳納抗告費新台幣
四十五元。
中　　　華　　　民　　　國　　九十一　　年　　　七　　　月　　 　五　　 日
~B法院書記官　葉　　秀　　珍
